臺灣新北地方法院刑事裁定
111年度毒聲字第500號
聲  請  人  臺灣新北地方檢察署檢察官
被      告  DANG XUAN HUYNH（越南籍）



上列被告因違反毒品危害防制條例案件（111年度毒偵字第1786
號），經檢察官聲請送觀察、勒戒（111年度聲觀字第388號），
本院裁定如下：
    主  文
甲○ ○○ ○○       施用第二級毒品，令入勒戒處所觀察、勒戒，
其期間不得逾貳月。
    理  由
一、聲請意旨略以：被告甲○ ○○ ○○       （越南籍）基於施用
    第二級毒品之犯意，於民國110年12月9日零時28分許為警採
    尿時起回溯96小時內某日時，在不詳處所，施用第二級毒品
    甲基安非他命1次；嗣於110年12月8日22時58分許，行經新
    北市○○區○○街000號前，為警盤查，並當場扣得第二級毒品
    甲基安非他命1包（總毛重0.37公克），經警於110年12月9
    日零時28分許採集其尿液送驗，結果呈安非他命及甲基安非
    他命陽性反應之事實，有新北市政府警察局受採集尿液檢體
    人姓名及檢體編號對照表、台灣檢驗科技股份有限公司濫用
    藥物實驗室-台北110年12月28日濫用藥物檢驗報告（檢體編
    號：J0000000號）各1份附卷可稽，爰依毒品危害防制條例
    第20條第1 項及觀察勒戒處分執行條例第3條第1項規定，聲
    請裁定將被告送勒戒處所觀察、勒戒等語。
二、按犯第10條之罪者，檢察官應聲請法院裁定，或少年法院（
    地方法院少年法庭）應先裁定，令被告或少年入勒戒處所觀
    察、勒戒，其期間不得逾2月。觀察、勒戒後，檢察官或少
    年法院（地方法院少年法庭）依據勒戒處所之陳報，認受觀
    察、勒戒人無繼續施用毒品傾向者，應即釋放，並為不起訴
    之處分或不付審理之裁定；認受觀察、勒戒人有繼續施用毒
    品傾向者，檢察官應聲請法院裁定或由少年法院（地方法院
    少年法庭）裁定令入戒治處所強制戒治，其期間為6個月以
    上，至無繼續強制戒治之必要為止。但最長不得逾1年。依
    前項規定為觀察、勒戒或強制戒治執行完畢釋放後，3年後
    再犯第10條之罪者，適用前2項之規定，毒品危害防制條例
    第20條第1至3項定有明文。又犯毒品危害防制條例第10條之
    罪，只要距最近一次犯該罪經觀察、勒戒或強制戒治執行完
    畢釋放後，已逾3年，即應令觀察、勒戒，不因期間是否因
    另犯該罪，經起訴、判刑或執行而受影響（最高法院109年
    度第3次刑事庭會議多數意見參照）。
三、訊據被告固否認有何施用毒品之犯行，辯稱：伊最後一次施
    用毒品是109年12月間云云。然查，被告於前揭時、地，為
    警採尿送驗之結果，呈安非他命、甲基安非他命陽性反應乙
    節，有新北市政府警察局受採集尿液檢體人姓名及檢體編號
    對照表、台灣檢驗科技股份有限公司濫用藥物實驗室-台北1
    10年12月28日濫用藥物檢驗報告（檢體編號：J0000000號）
    各1份附卷可稽。依上開尿液檢驗報告所載，該檢驗所採取
    檢驗方法為：㈠初步檢驗：EIA酵素免疫分析法、LC/MS/MS液
    相層析串聯質譜儀；㈡確認檢驗：GC/MS氣相層析/質譜儀法
    、LC/MS/MS液相層析串聯質譜儀，且被告尿液中安非他命檢
    出之濃度為1816ng/mL、甲基安非他命為26769ng/mL，依毒
    品檢驗學上之常規，以酵素免疫分析或薄層定性分析等方式
    為初步篩檢者，因具有相當程度偽陽性之可能，如另以氣（
    液）相層析、質譜分析等較具公信力之儀器為交叉確認，因
    出現偽陽性反應之機率極低，足據為對涉嫌人不利之認定，
    此為我國實務所是認，是被告尿液中所含安非他命及甲基安
    非他命之閾值濃度高出濫用藥物尿液檢驗作業準則第18條規
    定判定為陽性反應之閾值（即安非他命≧500ng/ml、甲基安
    非他命≧500ng/ml【且安非他命≧100ng/ml），且所使用之檢
    驗方法已排除呈偽陽性反應之可能，是被告施用第二級毒品
    之犯行堪以認定。
四、又被告未曾因施用毒品案件，經裁定送勒戒處所觀察、勒戒
    乙節，有臺灣高等法院被告前案紀錄表及臺灣高等法院在監
    在押全國紀錄表各1份附卷可稽，揆諸上開說明，被告符合
    毒品危害防制條例第20條第1項、第3項令入勒戒處所觀察、
    勒戒之規定。又被告既有本件施用第二級毒品之犯行，且徵
    諸檢察官已說明「緩起訴處分以被告坦承接受犯行為前提，
    本件被告於警詢時矢口否認犯行，已不適為緩起訴處分」，
    有臺灣新北地方檢察署111年5月13日乙○○錫日111毒偵1786
    字第1119050737號函1份在卷可參，則檢察官於斟酌被告個
    案情形及卷內事證後，認被告犯本案施用毒品犯行，且不宜
    依刑事訴訟法第253條之1第1項、第253條之2等規定對被告
    為附命完成戒癮治療之緩起訴處分，而向法院聲請裁定被告
    入勒戒處所觀察、勒戒，以達戒癮治療之目的，屬檢察官行
    使裁量權之範疇，且此裁量並無違反比例原則，亦無明顯裁
    量怠惰或恣意濫用裁量之情事，本院自無自由斟酌以其他方
    式替代之權，是檢察官審酌各項情況，聲請本院裁定令被告
    入勒戒處所觀察、勒戒，核無不合，應予准許，爰裁定如主
    文。
五、本件聲請經核於法要無不合，應依毒品危害防制條例第20條
    第1項、觀察勒戒處分執行條例第3條第1項，裁定如主文。
中　　華　　民　　國　　111 　年　　5 　　月　　20　　日
                  刑事第十二庭  法　官  鄭淳予
上列正本證明與原本無異。
如不服本裁定，應於裁定送達後五日內敘明抗告理由，向本院提
出抗告狀。
                                書記官　方信琇
中　　華　　民　　國　　111 　年　　5 　　月　　23　　日